【裁判字號】    97,抗,38
【裁判日期】    970612
【裁判案由】    本票裁定
【裁判全文】
臺灣嘉義地方法院民事裁定  97年度抗字第38號
抗  告  人  李明憲即華濟醫院
                      現於臺灣嘉義看守所羈押中
相  對  人  新加坡商亞洲透析服務股份有限公司臺灣分公司
法定代理人  甲○○
上列抗告人因與相對人間聲請本票准許強制執行事件，對於民國
97年5月2日本院嘉義簡易庭97年度司票字第390號裁定提起抗告
，本院合議庭裁定如下：
    主  文
抗告駁回。
抗告程序費用新臺幣壹仟元由抗告人負擔。
    理  由
一、本件相對人在原審法院主張執有抗告人簽發如附表所示之本
    票1紙，並載明免除作成拒絕證書，詎料提示後均未獲付款
    ，爰依票據法第123條規定聲請裁定准許強制執行等語，業
    據提出本票1紙為證。原審法院依前開規定裁定准許強制執
    行，即無不合。
二、抗告意旨略以：按票據債務人不得以自己與發票人或執票人
    之前手間所存抗辯之事由對抗執票人。但執票人取得票據出
    於惡意者，不在此限。又以惡意或有重大過失取得票據者，
    不得享有票據上之權利。無對價或以不相當之對價取得票據
    者，不得享有優於其前手之權利。票據法第13條、第14條分
    別定有明文。查本案抗告人與相對人就持有系爭本票並無對
    價關係，亦未付出與票面金額相當之對價，原裁定未就系爭
    本票有無對價之關係詳為審究。僅憑相對人片面提出之本票
    即遽為裁定，顯有違誤，為此爰依法提出抗告，請廢棄原裁
    定，以保權益，實感德便。
三、按本票執票人向本票發票人行使追索權時，得聲請法院裁定
    後強制執行，票據法第123條定有明文。又本票執票人依上
    開法條之規定，向本票發票人行使追索權時，聲請法院裁定
    准予強制執行，其性質與非訟事件無殊，法院就本票形式上
    之要件是否具備予以審查為已足。至於實體上之爭執，為裁
    定之法院，無權加以審酌，最高法院56年台抗字第714號判
    例可資參照。經查，本件相對人聲請本票准許強制執行等情
    ，已據其提出上開本票為證，經本院依形式上審核相對人持
    以聲請裁定強制執行之本票，亦無不應准許之情形。況抗告
    意旨陳稱相對人就持有系爭本票並無對價關係，亦未付出與
    票面金額相當之對價云云，縱使屬實，仍係對本票債務存否
    之實體上權利有所爭執，揆諸上開判例意旨，應由抗告人另
    行提起民事訴訟，以資解決，非本件非訟程序所得加以審究
    ，本院仍應為許可強制執行之裁定。從而抗告人提起抗告為
    無理由，應予駁回。
四、對於非訟事件，依法應由關係人負擔費用者，法院裁定命關
    係人負擔時，應一併確定其數額，非訟事件法第24條第1項
    定有明文。而本件抗告既經駁回，關於抗告程序費用自應由
    抗告人負擔。查本件抗告程序費用為1,000元，依前揭規定
    ，應由抗告人負擔，爰併予確定如主文第2項所示。
五、據上論結，本件抗告為無理由，爰依非訟事件法第46條、第
    21條第2項、第24條第1項，民事訴訟法第495條之1第1項、
    第449條第1項、第78條，裁定如主文。
中    華    民    國    97    年    6     月    12    日
                  民事第一庭審判長法  官  林世芬
                                  法  官  游悅晨
                                  法  官  馮保郎
以上正本係照原本作成。
如不服本裁定應於送達後10日內向本院提出抗告狀，並繳納抗告
費新臺幣1,000元，對於本件裁定再為抗告，僅得以其適用法規
顯有錯誤為理由，並經原法院之許可者為限。
中    華    民    國    97    年    6     月    12    日
                                  書記官  王立梅
┌─────────────────────────────────────────────────────────────┐
│ 本票附表：至清償日止利息按週年利率百分之6計算                                      97年度抗字第38號                      │
├──┬───────────┬─────────┬───────────┬───────────┬────────┬───┤
│ 編 │發        票        日│  票  面  金  額  │到        期        日│  利  息  起  算  日  │ 票  據  號  碼 │備  考│
│ 號 │                      │  （新  台  幣）  │                      │                      │                │      │
├──┼───────────┼─────────┼───────────┼───────────┼────────┼───┤
│001 │    97年1月23日       │   2,500,000元    │      97年4月5日      │     裁定送達翌日     │    CH328459    │      │
└──┴───────────┴─────────┴───────────┴───────────┴────────┴───┘


司法院資訊處製作；財團法人民間司法改革基金會備份。
